# 请教关于“重大影响”的判断

提问人：hongxuzzz 时间：2019-07-24 22:27:17
陈版，目前对公司一笔新增投资如何分类有些疑惑，主要是对于对于被投企业是否有 “重大影响” 的判断有点吃不准、不知应该分类为长投还是FVTPL，希望陈版能提供些指导意见。
对判断可能有影响的关键条款如下：
1.我司方投后对被投企业持股 7%, 创始股东持股约 65%2. 董事会 5 个席位里我方占一席（创始股东占 3 席位）、决议事项需过半数通过但我方有一票否决权
3. 股东会特别决议事项需出席股东会的股东过半数通过但我方有一票否决权
4.对被投企业我方没有派驻任何经营管理任意的权利

回答人：chenyiwei
建议考虑以下问题：
1 、你公司的性质是否为专业投资机构？是否属于《企业会计准则第 33号——合并财务报表（ 2014 年修订）》所指的 “投资性主体”，或者《企业会计准则第 2 号——长期股权投资（ 2014 年修订）》所指的 “风险投资机构、共同基金以及类似主体”？
2 、该项投资的目的？与被投资企业是否属于同行业或者上下游，有无战略合作关系？
3 、是否向被投资企业提供其经营所需关键技术，或者是其主要客户或供应商？
4 、持股 7% 但持有一名董事席位，且对特定事项具有否决权的背后商业逻辑是什么？对哪些事项有否决权？
5 、除了大股东以外，该被投资公司的其他股东的构成情况？其他股东与大股东有无关联方关系或者一致行动关系？
6 、自投资入股以来，本公司派驻的董事的实际履职情况？是否提出过议案或者对大股东提出的议案投过反对票？

提问人：hongxuzzz 时间：2019-07-25 10:26:10
1 、 2 ：公司投资都是利用自有资金、不是向外部投资人募集的、不是以向投资方提供投资管理服务为目的；该项投资的目的一方面是为了实现资本增值、投资收益，但同时也是想利用到被投资企业 C 端资源，所以资本增值也不算唯一目的。感觉判断下来应该不属于投资性主体；
3 ：公司本身和被投企业不属于同行业、也没有业务往来。对于被投企业的业务我们没有行业专家、不提供关键技术
4 ：目前持股 7%、同时设置了业绩对赌，如果考核通过股比会到 20%；要求一票否决权主要还是出于保护性的目的，但是看了下一票否决权适用的事项范围，包括了增减资、股转、发债、公司合并分立终止、变更公司主业、经营计划和投资计划制定、年度商业计划制定和修改、年度财务预算、决算方案、利润分配及补亏方案、超预算支出、正常经营活动外处置重大资产、及其他对生产经营业绩资产会有重大影响的事项，感觉这个范围还蛮广的。
5 ：除了大股东 65%外，其余就是前几轮进来的机构投资者，和大股东没关联关系和一致行动关系
6 ：对被投企业我们刚刚入股，还没开过董事会、没有提案或投反对票

回答人：chenyiwei
有重大影响的可能性不大。

提问人：ying0518 时间：2019-07-28 16:03:41
陈版，不属于投资性主体，想利用被投资企业的 C 端资源，在董事会派驻董事，对 “经营计划和投资计划制定、年度商业计划制定和修改、年度财务预算、决算方案、利润分配及补亏方案、超预算支出” 有一票否决权，有增持至 20%的计划（满足条件的话），为何判断无重大影响？

回答人：chenyiwei
目前持股比例较低；否决权主要出于保护目的等。